臺灣高等法院刑事判決
111年度上易字第1289號
上  訴  人  
即  被  告  張貴雄
選任辯護人  王聰智律師（法律扶助律師）

上列上訴人因竊盜案件，不服臺灣新竹地方法院111年度易字第5
06號，中華民國111年7月29日第一審判決（起訴案號：臺灣新竹
地方檢察署111年度偵字第8512號），提起上訴，本院判決如下
：
    主  文
上訴駁回。               
    事實及理由
一、審理範圍：
㈠、按「上訴得對於判決之一部為之」、「對於判決之一部上訴
    者，其有關係之部分，視為亦已上訴。但有關係之部分為無
    罪、免訴或不受理者，不在此限」、「上訴得明示僅就判決
    之刑、沒收或保安處分一部為之」，民國110年6月16日修正
    公布，自同年月18日起施行之刑事訴訟法第348條第1項、第
    2項、第3項分別定有明文。
㈡、本案上訴人即被告張貴雄僅就量刑部分提起上訴（本院卷第3
    2、134至135頁），故依刑事訴訟法第348條第3項規定及修
    法理由，本院審理範圍僅限於原判決所處之刑，不及於原判
    決所認定犯罪事實、所犯法條（罪名）與原判決所諭知沒收
    部分。
㈢、本案既屬有罪判決，依法有其應記載事項，且量刑係以原判
    決所認定之犯罪事實及論罪等為據，故就本案犯罪事實、所
    犯法條（罪名）及沒收部分之記載均引用第一審判決書所記
    載之事實、證據及理由（如附件）。
二、被告上訴意旨略以：被告因疫情影響無法工作，需負擔母親
    醫療費用，沒辦法才為本案犯行，請從輕量刑。又被告雖於
    109年4月13日執行完畢，但是被告當時入監執行6年的犯罪
    類型、行為態樣與本案屬財產犯罪之竊盜犯行顯然不相同或
    相類似，被告出獄後超過兩年後無再犯罪，是因為經濟困境
    才犯下本案，至於被告之前強盜、加重竊盜未遂，時間係97
    年間，在104年12月28日執行完畢，此部分不屬於刑法第47
    條第1 項累犯之範圍，原審判決中說被告前曾因竊盜案件判
    決有期徒刑確定，做為被告加重其刑理由，認有所誤會，累
    犯部分不應加重其刑。
三、經查：
㈠、被告前於95年間因妨害性自主案件，經臺灣桃園地方法院以9
    5年度訴字第464號判決判處有期徒刑6年確定，並接續於被
    告其他所犯妨害性自主、懲治盜匪條例、傷害、竊盜等案件
    所定應執行有期徒刑13年10月（經同上法院以97年度聲減字
    第589號裁定應執行有期徒刑13年10月）之後執行，上開臺
    灣桃園地方法院95年度訴字第464號確定判決所判處有期徒
    刑6年部分，於109年4月13日縮刑執行完畢，有本院被告前
    案紀錄表、臺灣桃園地方檢察署97年執減更甲字第1020號、
    96年執助丙字第320號執行指揮書（見原審易字卷一第13頁
    至第36頁、第39頁、第41頁，本院卷第52至60頁）在卷可按
    ，其於有期徒刑執行完畢後，5年以內故意再犯本案有期徒
    刑以上之罪，為累犯。
㈡、本院參照司法院大法官釋字第775號解釋意旨，審酌被告前案
    所犯之罪罪質雖與本案不盡相同，惟被告於長期入監執行後
    ，竟不知警惕，於出監後2年即再犯本案各該竊盜犯行，顯
    見其並未因先前之科刑及執行記取教訓，其對刑罰之反應力
    薄弱。況被告前即曾因竊盜案件經判處有期徒刑確定及執行
    完畢，而其除本案之各次竊盜犯行外，另犯多起竊盜案件分
    由檢察官偵查中或由各法院審理中或判決確定，有本院被告
    前案紀錄表在卷可佐，益徵前罪之徒刑執行成效不彰，被告
    對刑罰之反應力顯然薄弱，自我控制力及守法意識不佳，主
    觀惡性較重，有加重其刑之必要，應依刑法第47條第1項規
    定加重其刑。
㈢、是原審依累犯規定論以被告累犯並加重其刑，於法並無不合
    ，被告上訴認原審依累犯規定加重其刑係屬不當，並非可採
    。　
四、按量刑輕重，屬法院得依職權自由裁量之事項，苟其量刑已
    以行為人之責任為基礎，並斟酌刑法第57條各款所列情狀，
    在法定刑度內，酌量科刑，無偏執一端，致明顯失出失入情
    形，自不得指為不當或違法（最高法院103年度台上字第291
    號、第331號判決意旨參照）；且在同一犯罪事實與情節，
    如別無其他加重或減輕之原因，下級審量定之刑，亦無過重
    或失輕之不當情形，則上級審法院對下級審法院之職權行使
    ，原則上應予尊重（最高法院85年度台上字第2446號判決意
    旨參照）。經查原審已斟酌被告因一時缺錢使用，竟於見本
    案各車輛無人看管時，即持路旁撿拾之石頭毀損各告訴人、
    被害人之車輛車窗玻璃入內行竊，著手竊取或實際上竊得告
    訴人李家豪、石恆瑞、余永燦之財物，雖關於被害人陳佳宏
    、書亞‧拉鬧部分尚屬未遂，或告訴人李家豪、石恆瑞、余
    永燦遭竊財物之價額非鉅，惟被告於本案之犯罪手法，均嚴
    重破壞各該車輛車窗，不僅造成各該被害人、告訴人之損失
    更鉅，亦足引起社會大眾之不安，是其行為之客觀情節或所
    彰顯之主觀上惡性，均難謂輕微，在在顯示被告法治觀念極
    為薄弱，根本不尊重他人財產權益。惟念及被告自始坦承犯
    行，且告訴人李家豪遭竊之HERMES香水1瓶、告訴人石恆瑞
    遭竊之NBA紀念球帽1頂或告訴人余永燦失竊之對講機1台、
    手機支架1支，亦已尋獲扣案，對講機1台、手機支架1支更
    已發還告訴人余永燦具領，是告訴人等之部分損失或有填補
    之可能，然此均非被告主動為之，自不能以此為過度有利於
    被告之量刑。另衡諸被告自承羈押前從事人力派遣等3份工
    作、與罹病之母親同住、須負擔家中沈重開銷、勉持之家庭
    經濟狀況暨國中肄業之教育程度等刑法第57條各款所列情狀
    為被告量刑之基礎而量處被告如原判決附表「主文罪名及宣
    告刑」欄所示之刑，並定其應執行之刑。是被告上訴意旨所
    述情狀原審業已審酌，並無濫用量刑權限，亦無判決理由不
    備，或其他輕重相差懸殊等量刑有所失出或失入之違法或失
    當之處。被告上訴意旨認原審量刑過重，指摘原判決不當，
    係對原判決就刑之量定已詳予說明審酌之事項，再為爭執，
    其上訴為無理由。
五、綜上，被告上訴意旨認原審累犯適用不當及量刑過重，指摘
    原判決不當，均非可採，業如上述，其上訴為無理由，應予
    駁回。
據上論斷，應依刑事訴訟法第373條、第368條，判決如主文。
本案經檢察官陳榮林提起公訴，檢察官卓俊忠到庭執行職務。
中　　華　　民　　國　　111 　年　　10　　月　　11　　日
     　　　　　　 刑事第十六庭  審判長法　官  劉嶽承
                                      法　官  古瑞君
                                      法　官  廖紋妤
以上正本證明與原本無異。
不得上訴。 
                                      書記官  江珮菱
中　　華　　民　　國　　111 　年　　10　　月　　13　　日
附件：
臺灣新竹地方法院刑事判決
111年度易字第506號
公  訴  人　臺灣新竹地方檢察署檢察官
被　　　告　張貴雄　
指定辯護人　本院公設辯護人林建和
上列被告因竊盜案件，經檢察官提起公訴（111年度偵字第8512
號），被告於本院準備程序中，就被訴事實為有罪之陳述，經告
知被告簡式審判程序之旨，並聽取檢察官及被告、辯護人之意見
後，本院裁定依簡式審判程序審理，判決如下：
    主  文
張貴雄犯附表所示之各罪，共五罪，各處如附表「主文罪名及宣
告刑暨宣告沒收之物」欄所示之刑及沒收。拘役部分，應執行拘
役柒拾日，如易科罰金，以新臺幣壹仟元折算壹日；有期徒刑部
分，應執行有期徒刑柒月，如易科罰金，以新臺幣壹仟元折算壹
日。
    事  實
一、張貴雄因缺錢使用，竟意圖為自己不法所有，各基於竊盜之
    犯意，分別為下列之行為：
  ㈠於民國111年6月6日0時16分許，駕駛車牌號碼000-0000號自
    用小客車行經新竹縣○○鄉○○街000號前，見李家豪所有之車
    牌號碼000-0000號（起訴書誤載為000-0000號，應予更正）
    自用小客車停放在該處無人看管，竟持路旁撿拾之石頭並以
    帆布袋包裹後，砸破上開自用小客車車窗玻璃（毀損部分未
    據告訴）後，竊得車內李家豪所有之皮夾、HERMES香水1瓶
    及零錢新臺幣（下同）約50元等財物。
  ㈡於111年6月6日2時29分許，駕駛車牌號碼000-0000號自用小
    客車行經新竹縣○○鄉○○街000號前，見石恆瑞所有之車牌號
    碼000-0000號自用小客車停放在該處無人看顧，又持路旁撿
    拾之石頭並以帆布袋包裹後，砸破上開自用小客車車窗玻璃
    （毀損部分未據告訴）後，竊得車內石恆瑞所有之NBA紀念
    球帽2頂等財物。
  ㈢於111年6月6日3時16分許，行經新竹縣○○鄉○○街000巷0號前
    ，見陳佳宏所有之車牌號碼0000-00號自用小客車停放在該
    處無人看顧，又持在路旁撿拾之石頭並以帆布袋包裹後，砸
    破上開自用小客車車窗玻璃（毀損部分未據告訴）後，於車
    內翻找財物不獲而未遂。
  ㈣於111年6月6日4時1分許，駕駛車牌號碼000-0000號自用小客
    車行經新竹縣○○鄉○○村○○○000號前，見余永燦所有之車牌號
    碼0000-00號自用小客車停放在該處無人看顧，即持在路旁
    撿拾之石頭並以帆布袋包裹後，砸破上開自用小客車車窗玻
    璃（毀損部分未據告訴）後，竊得車內余永燦所有之對講機
    1台、手機支架1支等財物（已發還余永燦具領）。
  ㈤於111年6月6日4時1分許，另見書亞‧拉鬧所有之車牌號碼000
    0-00號自用小客車亦停放在前揭處所無人看顧，亦持路旁撿
    拾之石頭並以帆布袋包裹後，砸破上開自用小客車車窗玻璃
    （毀損部分未據告訴）後，於車內翻找財物不獲而未遂。
　㈥嗣警方據報前往各該現場蒐證，復持本院核發111年度聲搜字
    第261號搜索票後執行搜索查獲張貴雄持有贓物，並扣得其
    前揭行竊所得之HERMES香水1瓶、NBA紀念球帽1頂、對講機1
    台、手機支架1支等物，始由警方依法逮捕而循線查悉上情
    。
二、案經李家豪、石恆瑞、余永燦訴由新竹縣政府警察局橫山分
    局報告臺灣新竹地方檢察署檢察官偵查後起訴。
    理  由
壹、程序事項
　　本案被告張貴雄所犯竊盜既未遂罪，均非死刑、無期徒刑、
    最輕本刑為3年以上有期徒刑之罪，或高等法院管轄第一審
    之案件，被告於本院準備程序進行中，就被訴事實為有罪之
    陳述，經本院認合於刑事訴訟法第273條之1第1項之規定，
    裁定進行簡式審判程序，合先敘明。又按簡式審判程序之證
    據調查，不受第159條第1項之限制，刑事訴訟法第273條之2
    定有明文，是於行簡式審判程序之案件，被告以外之人於審
    判外之陳述，除有其他不得作為證據之法定事由外，應認具
    有證據能力。本判決所援引被告以外之人於審判外之陳述，
    因本案採行簡式審判程序，復無其他不得作為證據之法定事
    由，依上開說明，應認具有證據能力。
貳、實體事項
一、認定犯罪事實所憑之證據及認定之理由
    上開各該犯罪事實，業據被告於警詢、偵查及本院調查、準
    備、簡式審判程序中均坦承不諱（見偵卷第7頁至第9頁背面
    、第85頁至第87頁，本院111年度聲羈字第112號卷【下稱聲
    羈卷】第9頁至第11頁、本院111年度易字第506號卷【下稱
    易字卷】第51頁至第53頁、第461頁、第466頁、第468頁至
    第469頁），核與證人即告訴人李家豪、石恆瑞、余永燦、
    被害人陳佳宏、書亞‧拉鬧於警詢中之指訴（見偵卷第16頁
    至其背面、第18頁至其背面、第20頁至其背面、第19頁至其
    背面、第23頁至第24頁）大致相符，且有新竹縣政府警察局
    搜索扣押筆錄、扣押物品目錄表、告訴人余永燦出具之贓物
    認領保管單各1份、道路監視錄影翻拍照片70張、現場暨蒐
    證照片58張（見偵卷第10頁至第11頁、第12頁至第13頁、第
    26頁、第38頁至第55頁、第29頁至第37頁背面、第56頁至第
    63頁背面）在卷可稽，足認被告上開任意性自白，均核與事
    實相符，本案事證明確，被告上開各該竊盜犯行均堪以認定
    ，均應依法予以論科。
二、論罪科刑
  ㈠核被告就犯罪事實欄一、㈢、㈤所為，均係犯刑法第320條第3
    項、第1項之竊盜未遂罪；就犯罪事實欄一、㈠、㈡、㈣所為，
    係犯同法第320條第1項之竊盜罪。被告所犯之前揭各該竊盜
    犯行，雖各次行為時間相近，惟地點各異，被害人亦有所不
    同，顯非基於單一犯意，是其犯意個別，行為互殊，自應分
    論併罰。
　㈡被告前於95年間因妨害性自主案件，經臺灣桃園地方法院以9
    5年度訴字第464號判決判處有期徒刑6年確定，並與被告其
    他所犯妨害性自主、懲治盜匪條例、傷害、竊盜等案件，經
    同一地院以97年度聲減字第589號裁定所定應執行有期徒刑1
    3年10月接續執行，上開臺灣桃園地方法院以95年度訴字第4
    64號確定判決所宣告之有期徒刑6年部分，甫於109年4月13
    日縮短刑期執行完畢等情，有被告之臺灣高等法院被告前案
    紀錄表、臺灣桃園地方檢察署97年執減更甲字第1020號、96
    年執助丙字第320號執行指揮書各1份（見易字卷第13頁至第
    36頁、第39頁、第41頁）在卷可稽，其受有期徒刑之執行完
    畢後，5年以內故意再犯本案各該有期徒刑以上之罪，當均
    屬刑法第47條第1項規定之累犯，茲參酌司法院大法官釋字
    第775號解釋意旨，並聽取檢察官、被告暨其辯護人之意見
    後，衡以被告前曾因竊盜案件經判處有期徒刑確定，並長期
    入監執行，甫於109年4月13日執行完畢，卻猶未戒慎其行，
    即於出監後2年內再犯本案各該竊盜犯行，足見其刑罰感應
    力薄弱，是認依刑法第47條第1項之規定加重被告之最低本
    刑，均不生行為人所受的刑罰超過其所應負擔罪責的情形，
    是乃均依刑法第47條第1項之規定，加重其刑。
　㈢被告就犯罪事實欄一、㈢、㈤所示之犯行，雖均已著手竊盜行
    為之實行，惟均因未能發現值錢財物而未得逞，故就犯罪事
    實欄一、㈢、㈤所示之犯行，被告乃著手於犯罪行為之實行而
    不遂，均為未遂犯，爰均依刑法第25條第2項規定，均按既
    遂犯之刑減輕之，併依刑法第71條第1項規定先加後減之。
　㈣爰以行為人責任為基礎，審酌被告因一時缺錢使用，竟於前
    揭時間駕車行經前揭各該地點時，見各該車輛無人看管，即
    持路旁撿拾之石頭毀損各該告訴人等、被害人等之車輛車窗
    玻璃入內行竊，著手竊取或實際上竊得告訴人李家豪、石恆
    瑞、余永燦前述財物，雖關於被害人陳佳宏、書亞‧拉鬧部
    分尚屬未遂，或告訴人李家豪、石恆瑞、余永燦前揭遭竊財
    物之價額非鉅，惟被告於本案之犯罪手法，均嚴重破壞各該
    車輛車窗，不僅造成各該被害人、告訴人之損失更鉅，亦足
    引起社會大眾之不安，是其行為之客觀情節或所彰顯之主觀
    上惡性，均難謂輕微，在在顯示被告法治觀念極為薄弱，根
    本不尊重他人財產權益，惟念及被告自始坦承犯行，且前揭
    告訴人李家豪遭竊之HERMES香水1瓶、告訴人石恆瑞遭竊之N
    BA紀念球帽1頂或告訴人余永燦失竊之對講機1台、手機支架
    1支，亦已尋獲扣案，該對講機1台、手機支架1支更已發還
    告訴人余永燦具領，此有新竹縣政府警察局搜索扣押筆錄、
    扣押物品目錄表、告訴人余永燦出具之贓物認領保管單各1
    份（見偵卷第10頁至第11頁、第12頁至第13頁、第26頁）附
    卷可佐，是告訴人等之部分損失或有填補之可能，然此均非
    被告主動為之，自不能以此為過度有利於被告之量刑，另衡
    諸被告自承羈押前從事人力派遣等3分工作、與罹病之母親
    同住、須負擔家中沈重開銷、勉持之家庭經濟狀況暨國中肄
    業之教育程度（見易字卷第470頁）等一切情狀，各量處附
    表「主文罪名及宣告刑暨宣告沒收之物」欄所示之刑，並各
    定應執行刑如主文後段所示，且均諭知易科罰金折算基準。
三、關於沒收部分
　㈠按「犯罪所得，屬於犯罪行為人者，沒收之」、「前2項之沒
    收，於全部或一部不能沒收或不宜執行沒收時，追徵其價額
    」、「犯罪所得已實際合法發還被害人者，不予宣告沒收或
    追徵」，刑法第38條之1第1項前段、第4項、第5項分別定有
    明文。
　㈡查被告為本案各該竊盜犯行，固分別竊得告訴人李家豪所有
    之皮夾、HERMES香水1瓶及零錢約50元、告訴人石恆瑞所有
    之NBA紀念球帽2頂，及告訴人余永燦所有之對講機1台、手
    機支架1支等財物，該等部分當核屬其各該犯行之犯罪所得
    ；然其中告訴人余永燦所有之對講機1台、手機支架1支，被
    告業已返還予告訴人余永燦具領，業如前述，是依刑法第38
    條之1第5項之規定，本院就此自無庸宣告沒收；至其餘扣案
    之HERMES香水1瓶、NBA紀念球帽1頂，或未扣案之皮夾1只、
    零錢約50元、NBA紀念球帽1頂，既核無刑法第38條之2第2項
    得不予宣告沒收之事由，爰依刑法第38條之1第1項、第3項
    規定於各該相關連犯行主文項下，併同宣告沒收，復就未扣
    案之犯罪所得部分，併諭知於全部或一部不能沒收或不宜執
    行沒收時，追徵其價額。至該等款項、財物倘經沒收或追徵
    後，告訴人等得依刑事訴訟法第473條相關規定行使權利，
    不因本案沒收或追徵而影響其權利，自不待言。
　㈢又本案固另扣得球鞋1雙、帆布袋1個、車用USB充電器10組、
    USB充電線12條、胎壓顯示器1臺、喇叭2個、E-books讀卡機
    、REMAX USB充電器各1個等物，而球鞋1雙、帆布袋1個或為
    本案被告行為時身著之衣物或攜帶之用品，然究非供本案犯
    罪所用之工具，至其餘扣案財物，亦均非被告為本案各該竊
    盜犯行之犯罪所得，本院自無從依法宣告沒收之，附此敘明
    。
本案經檢察官陳榮林提起公訴，檢察官劉正祥到庭執行職務。
中    華    民    國   111    年    7     月    29    日
                  刑事第二庭  法  官  江宜穎
以上正本證明與原本無異。
如不服本判決應於收受本判決後20日內向本院提出上訴書狀，上
訴書狀應敘述具體理由。上訴書狀未敘述上訴理由者，應於上訴
期間屆滿後20日內補提理由書狀於本院（均須按他造當事人之人
數附繕本） 「切勿逕送上級法院」。
中    華    民    國   111    年    7     月    29    日
                              書記官  蕭妙如
附錄本論罪科刑法條：
中華民國刑法第320條第1項
意圖為自己或第三人不法之所有，而竊取他人之動產者，為竊盜
罪，處5年以下有期徒刑、拘役或50萬元以下罰金。

附表：
編號      犯罪事實 主文罪名及宣告刑暨宣告沒收之物 1 犯罪事實欄一、㈠ 張貴雄犯竊盜罪，累犯，處有期徒刑參月，如易科罰金，以新臺幣壹仟元折算壹日。 扣案之犯罪所得HERMES香水壹瓶沒收；未扣案之犯罪所得皮夾壹只、現金新臺幣伍拾元均沒收，於全部或一部不能沒收或不宜執行沒收時，均追徵其價額。 2 犯罪事實欄一、㈡ 張貴雄犯竊盜罪，累犯，處有期徒刑參月，如易科罰金，以新臺幣壹仟元折算壹日。 扣案之犯罪所得NBA紀念球帽壹頂沒收；未扣案之犯罪所得NBA紀念球帽壹頂沒收之，於全部或一部不能沒收或不宜執行沒收時，追徵其價額。 3 犯罪事實欄一、㈢ 張貴雄犯竊盜未遂罪，累犯，處拘役伍拾日，如易科罰金，以新臺幣壹仟元折算壹日。 4 犯罪事實欄一、㈣ 張貴雄犯竊盜罪，累犯，處有期徒刑參月，如易科罰金，以新臺幣壹仟元折算壹日。 5 犯罪事實欄一、㈤ 張貴雄犯竊盜未遂罪，累犯，處拘役伍拾日，如易科罰金，以新臺幣壹仟元折算壹日。